臺灣臺北地方法院民事裁定
110年度亡字第81號
聲  請  人  陳碧玉  
失  蹤  人  侯冠廷  
上列聲請人聲請死亡宣告事件，本院裁定如下：
    主  文
一、准對失蹤人侯冠廷（男，民國00年0月00日生，身分證統一
    編號：Z000000000，失蹤前戶籍地址：臺北市○○區○○街00巷
    0號）為宣告死亡之公示催告。
二、該失蹤人應於本公示催告公告最後揭示於法院公告處或資訊
    網路之日起六個月內，向本院陳報現尚生存，如不陳報，本
    院將宣告其為死亡。
三、無論何人，凡知該失蹤人之生死者，均應於上開期間內，將
    其所知之事實，陳報本院。
    理  由
一、聲請意旨略以：聲請人陳碧玉為失蹤人侯冠廷之祖母，失蹤
    人前於民國84年12月15日入境，其後於88年5月2日由生母陳
    秀真攜同離家，經家人多方尋找均無音信，失蹤人之生父侯
    智元曾於88年，向臺北市建安派出所報案協尋，並至出入境
    管理單位查詢，均無音訊，迄今已逾13年。為此，爰依法聲
    請宣告失蹤人死亡等語。
二、按失蹤人失蹤滿7年後，法院得因利害關係人或檢察官之聲
    請，為死亡之宣告；失蹤人為80歲以上者，得於失蹤滿3年
    後，為死亡之宣告，民法第8條第1、2項定有明文。又宣告
    死亡或撤銷、變更死亡之裁定，利害關係人或檢察官得聲請
    之；法院准許宣告死亡之聲請者，應公示催告；公示催告，
    應記載下列各款事項：失蹤人應於期間內陳報其生存，如
    不陳報，即應受死亡之宣告。凡知失蹤人之生死者，應於
    期間內將其所知陳報法院。前項公示催告，準用第130條第3
    項至第5項之規定。但失蹤人滿百歲者，其陳報期間得定為
    自揭示之日起2個月以上，家事事件法第155條、第156條亦
    有明文。
三、經查，聲請人上開主張之事實，業據其提出受(處)理失蹤人
    口案件登記表、戶籍謄本等件(見本院卷第9至16頁)為證，
    復經本院依職權查詢失蹤人勞保資料、前案紀錄表、在監在
    押全國記錄表、入出境資料、失蹤人居留資料、失蹤人100
    年迄今財產及所得申報資料、失蹤人100年迄今健保就醫資
    料、失蹤人死亡資料或治喪殯葬紀錄、失蹤人有無註銷或申
    請換發新護照事宜，皆無侯冠廷之相關資料乙節，有勞保局
    Web IR查詢系統、臺灣高等法院被告前案紀錄表、臺灣高等
    法院在監在押全國記錄表、入出境資訊連結作業、稅務電子
    閘門財產所得調件明細表、健保Web IR查詢系統、內政部移
    民署110年7月21日移署資字第1100076387號函、新北市政府
    殯葬管理處110年8月2日新北殯館字第1105078420號函、臺
    北市政府殯葬管理處110年8月3日北市殯儀二字第110300965
    3號函、外交部領事事務局110年8月11日領一字第110531591
    1號函等件(見本院卷第25頁、第29至33頁、第37至49頁、第
    53至62頁、第67至71頁)附卷可參，經核尚無不符。是本件
    聲請核無不合，應予准許。
四、依家事事件法第156條裁定如主文。
中　　華　　民　　國　　110 　年　　9 　　月　　17　　日
              家事法庭  法　　　官  蘇珍芬
以上正本係照原本作成。
如不服本裁定應於送達後10日內向本院提出抗告狀，並繳納抗告
費新臺幣1,000元。
                        書  記  官  羅  蓉
中　　華　　民　　國　　110 　年　　9 　　月　　22　　日